Handschriften (Urkundensammlungen und Kopiare, Kanzleibücher, historiographische, personengeschichtliche und heraldische Quellen): Personengeschichtliche und heraldische Quellen
Hessisches Staatsarchiv Darmstadt Hessisches Staatsarchiv Darmstadt Postanschrift: Hessisches Staatsarchiv Darmstadt Haus der Geschichte Karolinenplatz 3 64289 Darmstadt Besuchsadresse: Hessisches Staatsarchiv Darmstadt Haus der Geschichte Karolinenplatz 3 64289 Darmstadt
Findbuch im Angebot des Archivs
- Handschriften (Urkundensammlungen und Kopiare, Kanzleibücher, historiographische, personengeschichtliche und heraldische Quellen): Personengeschichtliche und heraldische Quellen, ab 1248 - 1980; C 1 D; 6 m (ca. 100 Bände)
  Bestandsgeschichte
  Siehe auch C 1 A
  Enthält
  Abteilung D enthält personengeschichtliche und heraldische Quellen. Gemeint sind teils historiographische Arbeiten personengeschichtlichen oder heraldisch-sphragistischen Inhalts, teils Zusammenstellungen und Register, die vorwiegend genealogischen Wert haben. Unter den 97 Nummern dieser Abteilung befinden sich Bruderschaftsbücher, Familienbücher, Genealogien, Kirchenbücher, Seelbücher, Stammbücher sowie sphragistische und heraldische Arbeiten. Wie in allen Abteilungen werden auch moderne Abschriften und Kopien von einschlägigen Amtsbüchern aufbewahrt, deren Originale sich in anderen Archiven befinden. Darin enthalten sind u.a. Georg Helwichs Sammlungen genealogischer Nachrichten von adeligen Familien im Bereich des Heiligen Römischen Reiches von ca. 1650 (D nr. 77-83), die genealogischen Sammlungen des Karl Philipp Heinrich von Creiffenclau zu Vollrads von ca. 1740 (D Nr. 73-75), das Wappen- und Turnierbuch der Reichsritterschaft von ca. 1650 (D Nr. 91), ein tabellarisches Verzeichnis der hessischen Lehnsleute mit Wappenzeichnungen vn 1714ff. (D Nr. 91), ein Stammbuch des Johann Christoph Kugler aus Linz in Oberöstereich (D Nr. 94), ein Wappenbuch der Gesellschaft zum Alten-Limpurg zu Frankfurt am Main (D Nr. 59) und ein Stammbuch des Darmstädter Superintenten Johann Vietor für die Zeit ab 1592 (D Nr. 92).
  Findmittel
  Online-Datenbank Arcinsys (aktuellster Stand)
  [[https://digitalisate-he.arcinsys.de/hstad/c_1_d/findbuch.pdf|PDF-Findbuch]] (Stand 2006)
  Gedrucktes Findbuch (eingehende Beschreibungen der Einzelbände, systematisch und nach Orten geordnet, mit [[pdf:hstad/Vorworte/C01A-D_Vorwort.pdf|Vorbemerkung, Konkordanz, Provenienzverzeichnis]] und Indices): Handschriften, Abt. C 1. Urkundensammlungen und Kopiare, Kanzleibücher, historiographische, personengeschichtliche und heraldische Quellen, bearb. von Friedrich Battenberg, Darmstadt 1990 (Repertorien des Hessischen Staatsarchivs Darmstadt 5)
  C 1 D Nr. 1: Pfarrkirche Ersheim bie Hirschhorn, Inhaltsverzeichnis, angelegt von Albrecht Eckhardt 1974; C 1 D Nr. 9: Pädagog zu Darmstadt (Matrikelabschriften), Personenindex, angelegt von Wilhelm Diehl 1938; C 1 D Nr. 77-83: Opus Genealogicum Georg Helwichs, Index der Familien, angelegt 1919 von Walther Möller; C 1 D Nr. 95: Stammbuch der Gießener Studenten, Personenregister, angelegt von Hans-Peter Lachmann 1970/1974.- Gedrucktes Repertorium siehe C 1 A.
  Referent
  Lars Adler
  Interne Notizen
  Lagerung: 017/23-24
  Stand: 10.11.06 (Ba)
  Entfernen „unschöner“ Links aus den alten HADIS-Titelaufnahmen, Juli/August 2020 (He)
  siehe die Informationen unter C 1 A
  - 1 Personengeschichtliche und heraldische Quellen
    - HEILIGES RÖMISCHES REICH: Sammlung genealogischer Nachrichten von adeligen Familien im Bereich des Heiligen Römischen: Reiches, angelegt um 1650 von dem Mainzer Domherrn Georg Helwich, Band 8, enthaltend Familien der Buchstaben von U bis Z, mit zahlreichen kolorierten Wappen, Stammtafeln, Ahnenproben und älteren Aktenstücken, (1616-) [um 1650]; 83; Sachakte; Bodmann-Habel Nr. 45; Ausführliche Deduktion von 1616 zur Genealogie der Familie v. Venningen für die Zeit ab 1319 (S. 6-160); Papierlibell, 2°, fester Pappeinband mit Pergamentüberzug, Lederschließen abgerissen, 429 Bl. (z. T. lose Blätter unterschiedlicher Größe; Spezialrepertorium Walther Möller (Namenregister) von 1919; gedruckte Version des Registers siehe detailAction.action?detailid=v6859979
      Titelaufnahme im Angebot des Archivs
      Vermerke: Deskriptoren
      Römisch-deutsches Reich
      Helwich, Georg
      Mainz, Domstift
      Venningen, Familie v.
    - WORMS, HOCHSTIFT: Verzeichnis der Bischöfe von Worms für die Zeit ab 725, angelegt um 1605, mit Nachträgen bis 1679, 1605-1679; 7; Sachakte; Domstift Worms; Papierlibell, Schmal-2°, ohne Umschlag, 4 Bl.
      Worms:Hochstift
    - NIEDER-OLM, KANTON: Musterungstabelle der im Kanton Nieder-Olm rekrutierten Militärpersonen, erstellt im Oktober 1824 durch eine aus dem Mainzer Regierungsrat Wilhelm] Hesse, dem Leibregiments-Hauptmann Georg Franz?] Schmidt und dem Oberarzt [Dr. Adam] Neuner bestehende Rekrutierungskommission des Großherzogtums Hessen, 98; Sachakte; Hessen, Provinz Rheinhessen (?); Papierliebell, Groß-2°, fester Pappeinband, 52 Bl.; Abgabe vom Stadtarchiv Mainz (AZB 12/97)
    - LORSCH, KLOSTER: Sammlung von Kalendarien (moderne Kopien) und sonstigen historischen Zeugnissen zur Geschichte des Klosters Lorsch, zusammengestellt von Pfarrer Franz Falk zu Klein-Winternheim 1909, 14; Sachakte; Slg. Falk, Klein-Winternheim; Foto eines Holzbuchdeckels mit Elfenbeindarstellung des Heiligen Nazarius aus dem Kestner-Museum zu Hannover (Bl. 3); Zwei Blatt betreffend April aus dem Kalendarium 'Cod. Berol. Phil. 131' aus karolingischer Zeit (Bl. 4 f.); Kalendarium aus Cod. Vat. Pal. 499, geführt im Stift Mariengreden zu Mainz bis etwa 1141 (Bl. 8 ff.); Beschreibung eines Lorscher Sakramentars des elften Jahrhunderts aus dem Musée Condé in Chantilly (Druck, Bl. 21 ff.); Papierlibell, Groß-4°, fester Pappeinband, 37 Bl. (vielfach leere Blätter)
      Lorsch
      Falk, Franz
      Klein-Winternheim
      Nazarius (Sanctus)
      Mainst:Stift Mariengreden
      Chantilly
    - DARMSTADT, STADT: Besucheralbum für das Ludwigsmonument (= 'Langer Ludwig') zu Darmstadt, angelegt von dem Aufseher und Kriegsveteran Johann Martin Dambmann 1844, geführt bis 1847, enthaltend jeweils Namen, Berufsbezeichnung und Herkunft der Besucher, 1844-1847; 10; Sachakte; Hessen, Großherzogtum; Papierlibell, 4°, fester Pappeinband mit Lederüberzug (rot) und Goldprägung, 182 Bl.
      Darmstadt
      Dambmann, Johann Martin
    - OBER-INGELHEIM: Seelbuch (Totenbuch) der Evangelischen Pfarrkirche zu Ober-Ingelheim (moderne maschinenschriftliche Abschrift nach dem verlorenen Original, hergestellt 1954 von Dr. Rolf Kilian zu Hochheim), angelegt 1652, geführt bis 1701, (1652-1701), 1954; 51; Sachakte; (Ober-Ingelheim, Pfarrkirche); Hessen, Staatsarchiv Darmstadt; Papierlibell, 2°, Pappeinband, 18 Bl.
      Ober-Ingelheim
      Kilian, Rolf, Dr.
      Hochheim
    - MAINZ, DOMSTIFT: Auszüge aus zwei Seelbüchern des Domstifts Mainz aus dem 13. und 14. Jahrhundert (nach Originalen im Stadtarchiv Mainz), hergestellt von Franz Joseph Bodmann 1811 und 1813, mit Nachtrag von 1816, 1811-1816; 30; Sachakte; Bodmann-Habel; Papierlibell, 4°, moderner Pappumschlag, 4 Bl.
      Mainz:Domstift
      Bodmann, Franz Joseph
    - ERSHEIM bei HIRSCHHORN: Seelbuch der Pfarrkirche in Ersheim bei Hirschhorn (Xerokopie des im Staatsarchiv Würzburg unter 'Mainzer Bücher verschiedenen Inhalts' Bd. 86 lagernden Originals), ([14. Jahrhundert] -1520), 1974; 1; Sachakte; (Kurmainz); Hessen, Staatsarchiv Darmstadt; Anniversarienverzeichnis (Bl. 1 ff.); Stifterverzeichnisse, Verzeichnisse der Bruderschaftsmitglieder, Zusammenstellung der Ablässe, Reliquien und Stiftungsbriefe, Bestimmungen der 1463 begründeten Bruderschaft (Bl. 84); Inhaltsverzeichnis Albrecht Eckhardt (Bl. 117 f.); Papier, DIN A4, 120 Bl.
      Ersheim bei Hirschhorn
    - PLANIG: Seelbuch der Pfarrkirche in Planig, angelegt Anfang 14. Jahrhundert, vollendet 1494, mit Nachträgen bis Anfang 15 Jahrhundert, mit Eintragungen über die der Pfarrkirche zinspflichtigen Güter, [Anfang 15. Jh.] - Anfang 16. Jh.; 43; Sachakte; Planig, Pfarrkirche; Pergamentlibell, 4°, Holzdeckel mit Pergamentüberzug (Blindprägung) und Metallschließen (mit Lederriemen), 34 Bl.
      Planig
    - HEILIGES RÖMISCHES REICH, REICHSRITTERSCHAFT: Genealogisch-Historisches Handbuch ('Manuale genealogico-historico heraldicum'), enthaltend eine Beschreibung verschiedener reichsritterschaftlicher Familien aus den Kantonen der Ritterschaftskreise am Rheinstrom, in Franken, Schwaben und im Elsaß, angefertigt um 1740 durch den Mainzer Domherrn und späteren Bischof von Würzburg, Karl Philipp Heinrich Freiherr v. Greiffenclau zu Vollrads, um 1740, Band 3: Historische Notizen und kolorierte Wappendarstellungen von Familien der Buchstaben N bis S, 71; Sachakte; Bodmann-Habel Nr. 60; Register (Bl. 548 ff.); Papierlibell, 2°, fester Pappeinband mit Pergamentüberzug, 564 Bl.
      Römisch-deutsches Reich:Reichsritterschaft
      Greiffenclau zu Vollrad, Karl Philipp Heinrich Freiherr v.
      Franken
      Schwaben
      Elsaß
    - ASCHAFFENBURG: Zusammenstellung von genealogischen Daten und von Wappen aus Epitaphien der Stiftskirche St. Peter und Alexander zu Aschaffenburg sowie aus der Pfarrkirche zu Seligenstadt, angefertigt 1623 durch Georg Helwich, 54; Sachakte; Bodmann-Habel; Papierlibell, 4°, ungebunden, 7 Bl.
      Aschaffenburg
      Seligenstadt
    - BIBLIS, GEMEINDE: Familienbuch der Gemeinde Biblis für die katholische Zeit der Jahre 1651 bis 1718, in alphabetischer Ordnung der Familien sowie mit separaten Registern der Eheschließungen, Taufen und Todesfälle, angelegt 1937 von dem Geistlichen Rat Pfarrer Heinrich Aloys Heiser zu Biblis und Valentin Heinrich Engert (maschinenschriftlich), 48; Sachakte; Hessen, Staatsarchiv Darmstadt; Papierlibell, 2°, fester Pappeinband mit Lederrücken und Lederecken, 217 Bl.
      Biblis
      Heiser, Heinrich Aloys
    - MAINZ, STIFT ST. MORITZ: Seelbuch des Stifts St. Moritz in Mainz ('registrum presentiarum sive chori ecclesiae sancti Mauritii Moguntinensis'), 1519 durch den Stiftsherrn Heinrich Winden angelegt, geführt bis 1720, 1519-1720; 33; Sachakte; Stift St. Moritz, Mainz; Pergamentlibell, Groß-2°, Holzdeckel mit Pergamentüberzug (Blindprägung, beschädigt), Lederrücken, Metallbeschlägen und Metallschließen, 45 Bl. (Bl. 38 eingelegtes Papierblatt)
      Mainz:Stift St. Moritz
      Winden, Heinrich
    - MELIBOKUS bei MALCHEN: Fremdenbuch der Gastwirtschaft auf dem Melibokus bei Malchen für die Jahre 1814 bis 1825 (die für die vorhergehende Zeit aufgeführten Namen sind herausgeschnitten), 1814-1825; 15; Sachakte; Unbekannt; Papierlibell, 2°, fester Pappeinband, 47 Bl.
      Melibokus
      Malchen
    - MAINZ, STIFT ST. VIKTOR: Bruderschaftsbuch des Stifts St. Viktor bei Mainz, angelegt 1384, fortgeführt bis ins 18. Jahrhundert, 1384 - [18. Jahrhundert]; 35; Sachakte; Stift St. Viktor, Mainz; Statuten und sonstige Rechtsvorschriften der Bruderschaft, Urkunden über Gültbestellungen der Jahre 1451 bis 1507, insbesondere zu Weisenau, Gau-Algesheim und Wackerheim (Bl. 14 ff.); Verzeichnis der Mitglieder (Bl. 5v ff.), mit z. T. herausgeschnittenen oder getilgten Namen; Pergamentlibell, Groß-2°, Holzdeckel mit Pergamentüberzug, Metallbeschläge z. T. abgerissen, Handschriftenfragmente auf den Innenseiten der Deckel (abgelöst, jetzt R 5 Nr. 175-177), 20 Bl.
      Mainz:Stift St. Viktor
      Weisenau
      Gau-Algesheim
      Wackerheim
    - MARBURG: Stammbuch des Superintendenten Johann Vietor (1574-1628) zu Darmstadt, geführt von 1592 bis 1614, mit Nachträgen bis 1660, 1592-1616, 1660; 92; Sachakte; Slg. Vietor; Kupferstich des Marburger Professors Hermann Vultejus 1592 (Bl. 15v); Kupferstich des Marburger Professors Petrus Nigidius 1596 (Bl. 18v); Koloriertes Wappen des Heinrich v. Landau (Bl. 28); Koloriertes Wappen des Heinrich Konrad Vuenczelyk (Bl. 34); Kupferstichporträt des Marburger Professors Rudolf Goclenius (Bl. 47); Kupferstichportrait des Marburger Professors Hieronymus Treutler (Bl. 53v); Kupferstichportrait des Marburger Professors Daniel Arcularius (Bl. 55v); Kupferstichportrait des Marburger Professors Egidius Hunnius (Bl. 56v); Kupferstichportrait des Dr. Johannes Pappus vom Geistlichen Ministerium zu Straßburg (Bl. 70); Kupferstichportrait des Marburger Professors Philipp Matheus (Bl. 75); Kupferstichportrait des Tübinger Pfarrers Johannes Sigward 1598 (Bl. 81); Kupferstichportrait der Maria Magdalena Hilbner von Nürnberg 1660 (Bl. 127, wohl kein Porträt); Koloriertes Wappen des Wolfgang Hartmann Schutzbar gen. Milchling (Bl. 139); Koloriertes Wappen des Volpert Riedesel v. Eisenbach von 1595 (Bl. 141v); Koloriertes Wappen des Daniel v. Hutten 1596 (Bl. 144); Koloriertes Wappen des Hans Lorenz Kufsteiner (Bl. 146); Koloriertes Wappen des Georg Haunschild von Fürstenfeld (Bl. 148); Kupferstichporträt des Gießener Professors Balthasar Mentzius 1616 (Bl. 153); Koloriertes Wappen des Elias Bayr des Jüngeren von Tübingen (Bl. 156); Aquarelle mit allegorischen Darstellungen des Philipp Gruppenbach zu Tübingen und des Jakob Breitner aus Schorndorf zu Tübingen (Bl. 170-172); Koloriertes Wappen des Wolfhard Stöpler von Marburg 1596 (Bl. 188); Koloriertes Wappen des Konrad v. Steinberg zu Marburg 1596 (Bl. 190); Koloriertes Wappen des Philipp Remhardt von Herrenstein (Bl. 195); Koloriertes Wappen des Johann Hektor zum Jungen von Frankfurt (Bl. 197); Koloriertes Wappen des Achilles v. Heinsberg von 1596 (Bl. 199); Koloriertes Wappen des Johann Georg v. Holzhausen 1596 (Bl. 201); Koloriertes Wappen des Johann Philipp Vreys von Frankfurt (Bl. 203); Koloriertes Wappen des Stephan Schad von Speyer (Bl. 205); Aquarell einer Allegorie (Bl. 213); Kolorierte Darstellung der Justitia (Bl. 228); Kupferstichporträt des Dichters Johannes Ursinus Deisell 1595 (Bl. 238); Aquarell eines musizierenden Paares (Bl. 238v); Aquarell mit Darstellung des Wittenberger Rektors und zweier Pedelle in Amtsornat (Bl. 241v); Kolorierte allegorische Darstellungen (Bl. 245, 250); Kolorierte Wappen des Johannes v. Jossa aus Fulda 1595 (Bl. 246); Koloriertes Wappen des Rubens Askanius Busch von Hildesheim 1596 (Bl. 251); Aquarell einer Straßburger Braut in Tracht (Bl. 279); Holzschnittporträt des Magister Leonhard Engelhart aus Stuttgart 1597 (Bl. 280v); Allegorische Darstellung der Aequitas (Aquarell König Salomos, Bl. 278); Papierlibell, 8°, fester Pappeinband mit Lederüberzug, Goldprägung, 281 Bl.; Namensverzeichnis: Ludwig Clemm, in: Mitteilungen der Hessischen Familiengeschichtlichen Vereinigung 1, 5, 1927, S. 130-167; Artikel zur Übernahme durch das Staatsarchiv 1923 siehe: Darmstädter Tagblatt vom 12.6.1923 (liegt in Kopie bei)
      Marburg
      Vietor, Johann
      Vultejus, Hermann, Prof.
      Nigidius, Petrus, Prof.
      Landau, Heinrich v.
      Vuenczelyk, Heinrich Konrad
      Goclenius, Rudolf, Prof.
      Treutler, Hieronymus, Prof.
      Arcularius, Daniel, Prof.
      Hunnius, Egidius, Prof.
      Pappus, Johannes, Dr.
      Straßburg
      Matheus, Philipp, Prof.
      Sigward, Johanes
      Tübingen
      Hilbner, Maria Magdalena
      Nürnberg
      Schutzbar gen. Milchling, Wolfgang Hartmann
      Riedesel v. Eisenbach, Volpert
      Hutten, Daniel v.
      Kufsteiner, Hans Lorenz
      Haunschild, Georg
      Fürstenfeld
      Gießen
      Mentzius, Balthasar, Prof.
      Bayr, Elias, d.J.
      Gruppenbach, Philipp
      Breitner, Jakob
      Schorndorf zu Tübingen
      Stöpler, Wolfhard
      Steinberg, Konrad v.
      Remhardt, Philipp
      Herrenstein
      Wittenberg
      Jossa, Johannes v.
      Fulda
      Busch, Rubens Askanius
      Hildesheim
      Stuttgart
      Engelhart, Leonhard
      Salomo (König)
      Aequitas
    - MARIENSCHLOSS bei ROCKENBERG, KLOSTER: Seelbuch des Zisterzienserinnenklosters Marienschloss bei Rockenberg, angelegt um 1400, fortgeführt bis 1736, [um 1400]-1736; 24; Sachakte; Stift Marienschloß, Rockenberg; Pergamentlibell, Groß-40°, Einband fehlt, 29 Bl. (davon ein Papierzettel)
      Marienschloß bei Rockenberg
    - MAINZ, STIFT. ST. VIKTOR: Auszüge aus Seelbüchern des Stifts St. Viktor bei Mainz aus dem 15. Jahrhundert und von 1588 sowie Auszug aus einem Salbuch des Stifts, zusammengestellt von Franz Joseph Bodmann um 1800, 36; Sachakte; Bodmann-Habel Nr. 1783; Papierlibell, 4° (z.T. 8°), moderner Pappeinband, 14 Bl.
    - BIBLIS, GEMEINDE: Familienbuch der Gemeinde Biblis für die evangelische Zeit der Jahre 1580 bis 1650, in alphabetischer Ordnung der Familien sowie mit separaten Registern der Eheschließungen, Taufen und Todesfälle, angelegt 1937 von dem Geistlichen Rat Pfarrer Heinrich Aloys Heise zu Biblis und Valentin Heinrich Engert (maschinenschriftlich), 47; Sachakte; Hessen, Staatsarchiv Darmstadt; Papierlibell, 2°, fester Pappeinband mit Lederrücken, 271 Bl.
      Engert, Valentin Heinrich
    - MAINZ, UNIVERSITÄT: Matrikelverzeichnis der Theologischen Fakultät der Universität Mainz für die Zeit von 1685 bis 1797, enthaltend Zusammenstellung der Matrikelgebühren und sonstiger Einnahmen und Ausgaben, 1684-1797; 42; Sachakte; Universität Mainz; Papierlibell, 2°, fester Pappeinband mit Pergamentüberzug (beschädigt), 162 Bl. (ab Bl. 90 unbeschrieben)
      Mainz:Universität
    - MAINZ, DOMSTIFT: Zusammenstellung von Ahnenproben (jeweils mit kolorierten Wappen der Vorfahren der Probanden) von Mainzer Domherren aus der Zeit von 1391 bis 1630, angefertigt um 1650 durch den Mainzer Domvikar Georg Helwich (mit Exlibris auf Innenseite des Vorderdeckels): Familien v. Fechenbach, v. Walderdorff, v. Scharffenstein, v. Grumbach, v. Büches, v. Ansenbruch, v. Metternich, v. Fürstenberg, v. Hagen, Knebel v. Katzenelnbogen, v. Ippelbrun, Greiffenclau v. Vollrads, v. Lewenstein, Wolf v. Sponheim, v. Kronburg, v. Schönberg, v. Rodenstein, v. Buchenau, v. Fels, Wais v. Fauerbach, v. Schönborn, Flach v. Schwarzenberg, v. Reiffenberg, Frei v. Dhern, Kratz v. Scharffenstein, Voit v. Salzburg, v. Breidbach, Groschlag v. Dieburg, Wambold v. Umstadt, v. Oberstein, v. Sickingen, Faust v. Stromberg u.a., 62; Sachakte; Bodmann-Habel Nr.1515; Register der Familien (Bl. 2 ff.); Register aller vorkommenden Familien (Bl. 136 ff.); Papierlibell, 2°, fester Pappeinband mit Pergamentüberzug, Lederschließen, 150 Bl. (davon Bl. 47-135 unbeschrieben)
      Fechenbach, Familie v.
      Walderdorff, Familie v.
      Scharffenstein, Familie v.
      Grumbach, Familie v.
      Büches, Familie v.
      Ansenbruch, Familie v.
      Metternich, Familie v.
      Fürstenberg, Familie v.
      Hagen, Familie v.
      Knebel v. Katzenelnbogen
      Ippelbrun, Familie v.
      Greiffenclau v. Vollrad, Familie v.
      Lewenstein, Familie v.
      Wolf v. Sponheim, Familie
      Kronburg, Familie v.
      Schönberg, Familie v.
      Rodenstein
      Buchenau, Familie v.
      Fels, Familie v.
      Wais v. Fauerbach, Familie
      Schönborn, Familie v.
      Flach v. Schwarzenberg, Familie
      Reiffenberg, Familie v.
      Frei v. Dhern, Familie
      Kratz v. Scharffenstein, Familie
      Voit v. Salzburg, Familie
      Breidbach, Familie v.
      Groschlag v. Dieburg, Familie v.
      Wambold v. Umstadt, Familie
      Oberstein, Familie v.
      Sickingen, Familie v.
      Faust v. Stromberg, Familie v.
      Lützelburg, Familie v.
    - KAICHEN: Tabellarisches Verzeichnis aller in Kaichen in Oberhessen vorhandenen Familien, 1812 angelegt nach den im Pfarrarchiv vorhandenen Kirchenbüchern von dem dortigen Pfarrer Johann Christian Bornagius aus Buchsweiler, fortgeführt von anderen Händen bis 1923 (moderne Kopie nach dem im Pfarrarchiv zu Kaichen vorhandenen Original), (1812-1923), 1980; 56; Sachakte; (Kaichen, Evangelische Pfarrkirche); Hessen, Staatsarchiv Darmstadt; Papierlibell, 2°, Pappeinband, 149 Bl.
      Kaichen
      Bornagius, Johann Christian
      Buchsweiler
    - MAINZ, STIFT ST. VIKTOR: Seelbuch des Stifts St. Viktor bei Mainz, um 1638/1639 für den Stiftsvikar Jakob Sutor angelegt, mit Eintragungen für den Gottesdienst, Nachträgen bis 1648, (1552), 1638-1648; 37; Sachakte; Stift St. Viktor, Mainz; Abschrift eines 1552 angelegten Seelbuchs für das Stift St. Viktor (Bl. 25 ff.); Papierlibell, 4°, Pergamenteinband (Handschriftenfragment, Ablaßbrief aus der Mitte des 15. Jahrhundert, jetzt Bestand R 5 ), 58 Bl.
      Mainz, Stift St. Viktor
      Sutor, Jakob
    - HEILIGES RÖMISCHES REICH, REICHSRITTERSCHAFT: Wappen- und Turnierbuch, mit einer Zusammenstellung der zumeist kolorierten Wappen von adeligen Teilnehmern der (angeblich) zu Magdeburg 938, zu Rothenburg ob der Tauber 942, zu Konstanz 948, zu Merseburg 968, zu Braunschweig 996 und zu Trier 1019 abgehaltenen Turniere, [um 1650]; 91; Sachakte; unbekannt; ab 1803 Bodmann Habel Nr. 26; Papierlibell, 2°, fester Pappeinband mit Pergamentüberzug, 276 Bl. (davon ab Bl. 207 unbeschrieben)
      Magdeburg
      Rothenburg ob der Tauber
      Konstanz
      Merseburg
      Braunschweig
      Trier
    - DARMSTADT, STADT: Verzeichnis der Kommunikanten an der landgräflich-hessischen bzw. großherzoglich-hessischen Hofkirche zu Darmstadt für die Jahre 1754 bis 1822, 1754-1822; 11; Sachakte; Hessen, Großherzogtum; Taufvermerke betreffend Söhne des Oberschenks v. Seebach und des Oberforstmeisters von 1754 (Bl. 235v); Taufvermerke betreffend Söhne des Geheimen Rats Wilhelm v. Wiesenhütten von 1786 (Bl. 249v); Konfirmationsvermerke von Hofangehörigen aus den Jahren 1756, 1766, 1767, 1769, 1770, 1771, 1774 und 1794 (Bl. 250v - 251); Papierlibell, Schmal-2°, fester Pappeinband mit Pergamentrücken und Pergamentecken, 263 Bl.
      Seebach, Oberschenk v.
      Wiesenhütten, Wilhelm v.
    - HESSEN, GROSSHERZOGTUM: Verzeichnis der Heiraten von Lehrern im Bereich des Großherzogtums Hessen für die Zeit seit dem 16. Jahrhundert, Band l: Hessische Souveränitätslande und neuerworbene Gebietsteile, Buchstaben A bis G, in Ergänzung des Hessischen Lehrerbuchs Band 4 von Wilhelm Diehl, zusammengestellt von Otfried Praetorius, 1951; 87; Sachakte; Hessen, Staatsarchiv Darmstadt; Papierlibell, 4°, ohne Einband, 120 Bl. (jeweils auf Papier aufgeklebte Karteikarten)
      Hessen:Großherzogtum
      Diehl, Wilhelm
      Praetorius, Otfried
    - HESSEN, GROSSHERZOGTUM: Wappenbilderlexikon, angelegt 1912 aufgrund der Siegelsammlung des Haus- und Staatsarchivs für das Großherzogtum Hessen von Viktor Würth, 4; Sachakte; E 10 Nr. 94/1; Abt. X, Nr. 5 Konv. 16 (Zugb. 69/1920); Hessen, Staatsarchiv Darmstadt; Papier, 8° (z. T. kleiner, einzelne Zettel), 439 Bl.
      Würth, Viktor
    - OBER-MOCKSTADT: Genealogie der Familie Mickel aus Ober-Mockstadt, zusammengestellt 1924 durch Ernst Joachim Mickel aus Köln, mit einigen eingeklebten Porträt-Fotos, 68; Sachakte; Hessen, Staatsarchiv Darmstadt; Papier, DIN A4, ohne Einband, 199 Bl.
      Ober-Mockstadt
      Mickel, Ernst Joachim
      Köln
    - FRANKFURT AM MAIN, REICHSSTADT: Wappenbuch der Patriziergesellschaft Alten-Limpurg in der Reichsstadt Frankfurt am Main, aufgezeichnet 1558 im Auftrag der Ratsherren Dr. iur. Jeronimus v. Glauburg und Philipp Uffenbach sowie des Jeremias Bromm als Stubenmeister der Gesellschaft, fortgeführt bis 1634, 1558-1634; 59; Sachakte; Zum Jungen; Wappen des Heiligen Römischen Reiches, der Stadt Frankfurt und der Gesellschaft (Bl. 3); Aquarell einer Ritterdarstellung (Bl. 4); 144 farbige Wappendarstellungen (Bl. 6 ff.); Papierlibell, 2°, Pappeinband mit Pergamentüberzug, grüne Stoffschließen abgerissen, 48 Bl. (ab Bl. 23 unbeschrieben)
      Frankfurt am Main
      Glauburg, Jeronimus v., Dr. iur.
      Uffenbach, Philipp
      Bromm, Jeremias
    - ENGELTHAL, KLOSTER: Seelbuch des Zisterzienserinnenklosters Engelthal in der Wetterau, angelegt um 1320, fortgeführt bis 1628, [um 1320]-1628; 21; Sachakte; Kloster Engelthal; Pergamentlibell, 4°, Einband verloren, 62 Bl. (davon Bl. 9-16 Fotos nach Original des Germanischen Nationalmuseums Nürnberg), farbig verzierte Initialen
      Engelthal